【裁判字號】    97,易,2
【裁判日期】    970121
【裁判案由】    竊盜
【裁判全文】
臺灣雲林地方法院刑事判決                 97年度易字第2號
公  訴  人  臺灣雲林地方法院檢察署檢察官
被      告  丙○○
            丁○○
上列被告因竊盜案件，經檢察官提起公訴（96年度偵字第6012號
），本院判決如下：
    主  文
丙○○、丁○○結夥三人以上竊盜，均累犯，各處有期徒刑捌月
。
    事  實
一、丙○○前於民國83年間，因違反麻醉藥品管理條例案件，經
    臺灣臺中地方法院以83年度訴字第2067號判決判處有期徒刑
    5年4月，並經臺灣高等法院臺中分院以83年度上訴字第3364
    號判決駁回上訴確定；又於84年間，因違反肅清煙毒條例等
    案件，經本院以83年度訴字第750號判決判處有期徒刑7月、
    2年6月，應執行有期徒刑2年8月確定，經與上開案件接續執
    行，於88年1月30日假釋出監付保護管束，於92年3月23日假
    釋期滿，未經撤銷假釋，其未執行之刑，以已執行論而執行
    完畢。丁○○前於93年間，因竊盜、違反毒品危害防制條例
    案件，經本院以93年度簡上字第34號、93年度訴字第282 號
    判決分別判處有期徒刑10月、9 月，嗣經法院裁定其應執行
    有期徒1年5月確定，於94年12月17日縮刑期滿執行完畢。
二、詎丙○○、丁○○均不知悔改，復夥同丁文明（由檢察官另
    行偵查），基於意圖為自己不法所有之犯意聯絡，於96年11
    月15日15時10分許，前往坐落雲林縣臺西鄉○○段321-9 地
    號土地之甘蔗園內，共同徒手竊取甲○○所有、置放在該處
    貨櫃鐵屋旁之鋁門兩片得手。旋由丁文明騎乘車牌號碼不詳
    之機車，先載運其中1 片鋁門離去；另丙○○、丁○○則共
    乘車牌號碼KR3-430 號重型機車載運另片鋁門，然未及離去
    之際，即為甲○○發現，丙○○乃丟棄該片鋁門，偕同丁○○逃逸離去。隨後丙○○及丁○○騎車行經臺西鄉菜尾公墓
    時，偶遇先行離去之丁文明，丁文明乃將其所載運之鋁門轉
    交與丙○○、丁○○持有。嗣為警據報於同日15時30分許，
    在臺西鄉泉州村舊泉州19之16號前，查獲騎車載運失竊鋁門
    之丙○○、丁○○，始查悉上情。
三、案經雲林縣警察局臺西分局報請臺灣雲林地方法院檢察官偵
    查起訴。
    理  由
壹、程序事項：
一、按除簡式審判程序、簡易程序及第376條第1款、第2 款所列
    之罪之案件外，第一審應行合議審判，刑事訴訟法第284 條
    之1 定有明文。本件被告丙○○、丁○○所犯竊盜案件，係
    屬刑事訴訟法第376條第2款所列之竊盜罪之案件，依上開同
    法第284條之1前段規定，第一審自毋庸行合議審判，先予敘
    明。
二、證據能力方面：
    按被告以外之人於審判外之陳述，雖不符前4 條之規定，而
    經當事人於審判程序同意作為證據，法院審酌該言詞陳述或
    書面陳述作成時之情況，認為適當者，亦得為證據，刑事訴
    訟法第159條之5第1 項定有明文。查本案證人甲○○於警詢
    之證述及其所出具之贓物認領保管單，均係被告丙○○、丁○○以外之人於審判外之言詞或書面陳述；被告丙○○於警
    詢之供述及所出具之責付保管單，係被告丁○○以外之人於
    審判外之言詞或書面陳述；被告丁○○於警詢之供述，係被
    告丙○○以外之人於審判外之言詞陳述，惟被告丙○○、丁○○於本院審判程序中均同意作為證據，且該等言詞及書面
    陳述均係由職司犯罪調查、偵查之警方依法定正當程序作成
    ，並無出於證人或共犯非自由意志之不法情事，且與本案具
    有相當關連性，本院審酌上情認屬適當，依上開刑事訴訟法
    之規定，自得為證據。
貳、實體事項：
一、認定犯罪事實所憑之證據及理由：
    上開犯罪事實，業據被告丙○○、丁○○均分別坦白承認，
    且互核相符，亦與被害人甲○○於警詢中所指述被竊之情節
    相吻合，並有贓物認領保管單、責付保管單各1 紙及蒐證照
    片7張附卷可稽，其等竊盜犯行洵堪認定。
二、論罪科刑之理由：
  (一)核被告丙○○及丁○○所為，均係犯刑法第321條第1項第4
    款之結夥三人以上竊盜罪。
  (二)被告2 人與丁文明間，就上開所犯竊盜罪，具有犯意聯絡及
    行為分擔。
  (三)被告2 人曾有如事實欄所載之前科及徒刑執行情形，此有臺
    灣高等法院被告全國前案紀錄表在卷可憑，其等前受有期徒
    刑之執行完畢，5 年以內故意再犯本件有期徒刑以上之罪，
    均為累犯，應依刑法第47條第1項規定分別加重其刑。
  (四)審酌被告丙○○曾有違反麻醉藥品管理條例、肅清煙毒條例
    之前科，被告丁○○曾有違反麻醉藥品管理條例、毒品危害
    防制條例、偽造有價證券、竊盜等前科，有其等上開前案紀
    錄表在卷可憑，素行非佳，不知悔改，再犯本件竊盜罪，欲
    將所竊之物持以變賣之動機、目的，所用手段尚屬平和，及
    念被告所竊之物原放置在開放場所、價值不高，被害人所失
    竊之鋁門均已尋回，被告2 人一為國中畢業、一為國小畢業
    ，智識程度不高，且被告丙○○有肢體障礙並患有重大傷病
    ，有身心障礙手冊、重大傷病證明卡可佐，被告丁○○右足
    患有嚴重細菌感染，有照片可參，身亦罹患疾病，其2 人均
    無法正常工作，及被告犯後坦承犯行，態度尚良好，及其等
    家庭狀況等一切情狀，分別量處如主文所示之刑，以資懲儆
    。
三、適用之法律：
  (一)刑事訴訟法第284條之1前段、第299條第1項前段。
  (二)刑法第28條、第321條第1項第4款、第47條第1項。
  (三)刑法施行法第1條之1。
本案經檢察官乙○○到庭執行職務。
中    華    民    國    97    年    1     月    21    日
                  刑事第六庭  法  官  廖國勝
以上正本證明與原本無異。
如不服本判決，應於送達後10日內，向本院提出上訴狀。（須附
繕本）
                              書記官  李松坤
中    華    民    國    97    年    1     月    21    日


司法院資訊處製作；財團法人民間司法改革基金會備份。
